【裁判字號】    99,交易,90
【裁判日期】    990923
【裁判案由】    過失傷害
【裁判全文】
臺灣高雄地方法院刑事判決              99年度交易字第90號
公  訴  人  臺灣高雄地方法院檢察署檢察官
被      告  甲○○
上列被告因過失傷害案件，經檢察官提起公訴（99年度偵字第12
80號），被告於準備程序進行中就被訴事實為有罪之陳述，經本
院合議庭裁定改依簡式審判程序審理，判決如下：
    主  文
甲○○因過失傷害人，處拘役伍拾日，如易科罰金，以新臺幣壹
仟元折算壹日。
    事  實
一、甲○○係領有合格駕駛執照之人，其於民國98年7 月16日13
    時35分許，騎乘車牌號碼GXH-617 號普通重機車（起訴書誤
    載為GHX-617 號），後座搭載乙○○，沿高雄市○○區○○
    路由東往西方向行駛，行經建民路與大順三路交叉路口，欲
    左轉大順三路向南行駛時，本應注意在遵行車道內行駛，且
    起駛之車輛應禮讓行進中之車輛，而依當時情形，天候晴、
    有日間自然光線、柏油路面乾燥無缺陷、無障礙物、視距良
    好等情狀，無不能注意之情事，甲○○竟疏未注意在遵行車
    道內行駛，且起駛時亦未禮讓行進中之車輛，即駛入大順三
    路北上車道，自東北往西南方向逆向行駛，欲跨越雙黃線至
    對向南下車道，適有蔡士賢騎乘車牌號碼128-EEB 號普通重
    機車，沿高雄市苓雅區○○○路由南往北方向直行，駛至上
    開路段時，理應知悉行車速度應依速限標誌，於該路段行車
    時速不得超過每小時50公里，且應注意汽車行駛時，駕駛人
    應注意車前狀況並隨時採取必要之安全措施，而依當時情形
    ，並無不能注意之情事，竟亦疏未注意車前狀況，且因以每
    小時60公里至70公里之速度超速行駛，見狀煞車後人車滑倒
    ，撞擊乘坐於甲○○上開重機車後方之乙○○，致乙○○受
    有左側腳踝挫傷之傷害（蔡士賢涉嫌過失傷害部分，業經臺
    灣高雄地方法院檢察署檢察官以99年度偵字第13642 號為不
    起訴處分）。甲○○肇事後停留在現場，於未被有偵查犯罪
    職權之機關或公務員發覺前，即主動向前往現場處理尚不知
    肇事者之員警坦承其為肇事者，自首並接受裁判。
二、案經乙○○訴由高雄市政府警察局苓雅分局報告臺灣高雄地
    方法院檢察署檢察官偵查起訴。
    理  由
一、本案被告甲○○所犯之罪，並非法定刑為死刑、無期徒刑或
    最輕本刑3 年以上有期徒刑之罪，亦非高等法院管轄第一審
    之案件，其於本院準備程序中就被訴事實已為有罪之陳述，
    本院乃裁定進行簡式審判程序。又簡式審判程序之證據調查
    ，依刑事訴訟法第273 條之2 規定，不受同法第159 條第1
    項審判外陳述排除之限制，再被告對於卷內之各項證據亦不
    爭執證據能力，故卷內所列之各項證據，自得作為證據，先
    予敘明。
二、上揭犯罪事實，業據被告甲○○坦承不諱，核與告訴人即被
    害人乙○○於警詢、偵查中之指述相符（見高雄市政府警察
    局苓雅分局警卷第4 頁至第6 頁、99年度偵字第1280號偵卷
    第7 頁、第13頁至第14頁），並經證人蔡士賢於警詢、偵查
    中證述屬實（見高雄市政府警察局苓雅分局警卷第7 頁至第
    7 頁反、99年度偵字第1280號偵卷第7 頁），復有高雄市政
    府交通局車輛行車事故鑑定委員會99年3 月8 日高市車鑑字
    第0990000888號函暨所附鑑定意見書、高雄市立民生醫院98
    年7 月16日診斷證明書、原祿骨科醫院98年9 月17日、99年
    1 月8 日診斷證明書、高雄市政府警察局苓雅分局道路交通
    事故現場圖、道路交通事故調查報告表（一）、（二）、高
    雄市政府警察局交通事故當事人酒精測定紀錄表、車籍基本
    資料查詢各1 份、現場照片12張（見高雄市政府警察局苓雅
    分局警卷第9 頁至第23頁、第25頁、第30頁、99年度偵字第
    1280號偵卷第37頁至第39頁）在卷可稽，足認被告任意性自
    白與事實相符，本件事證明確，其犯行堪以認定，應予依法
    論科。
三、被告騎乘重機車肇事致告訴人受有傷害，是核其所為係犯刑
    法第284 條第1 項前段之過失傷害罪。被告於事故發生後，
    停留在現場，於偵查機關尚不知孰為犯罪嫌疑人前，即主動
    向前來處理之警員坦承肇事，而不逃避裁判乙節，有高雄市
    ○○○○○道路交通事故肇事人自首情形紀錄表1 紙（見高
    雄市政府警察局苓雅分局警卷第27頁）在卷可佐，應依刑法
    第62條前段之規定，減輕其刑。爰審酌被告騎乘重機車行經
    交叉路口時，未在遵循車道內行駛，逕自逆向行駛，並欲跨
    越雙黃線至對向車道，致行進中之車輛見狀煞車後，仍因滑
    行撞擊乘坐於其後方之告訴人，且被告迄未與告訴人達成和
    解，實屬可責，惟念其事後坦承犯行，已有悔悟，態度尚可
    ，及告訴人所受傷害等一切情狀，量處如主文所示之刑，並
    諭知易科罰金之折算標準，以資懲儆。
據上論斷，應依刑事訴訟法第273 條之1 第1 項、第299 條第1
項前段，刑法第284 條第1 項前段、第62條前段、第41條第1項
前段，刑法施行法第1 條之1 ，判決如主文。
本案經檢察官鄧怡君到庭執行職務。
中    華    民    國    99    年    9     月    23    日
                    交通法庭    法  官  簡佩珺
以上正本證明與原本無異。
如不服本判決應於收受送達後十日內向本院提出上訴書狀，並應
敘述具體理由；其未敘述上訴理由者，應於上訴期間屆滿後二十
日內向本院補提理由書（均須按他造當事人之人數附繕本）「切
勿逕送上級法院」。
中    華    民    國    99    年    9     月    23    日
                                書記官  蕭家玲
附錄犯罪科刑法條：
中華民國刑法第284條
（過失傷害罪）
因過失傷害人者，處 6 月以下有期徒刑、拘役或 5 百元以下罰
金，致重傷者，處1 年以下有期徒刑、拘役或5 百元以下罰金。
從事業務之人，因業務上之過失傷害人者，處 1 年以下有期徒
刑、拘役或 1 千元以下罰金，致重傷者，處 3 年以下有期徒刑
、拘役或 2 千元以下罰金。

司法院資訊處製作；財團法人民間司法改革基金會備份。
